【裁判字號】    89,訴,398
【裁判日期】    890615
【裁判案由】    偽造有價證券等
【裁判全文】
臺灣板橋地方法院刑事判決                          八十九年度訴字第三九八號
    公  訴  人  臺灣板橋地方法院檢察署檢察官
    被      告  戊○○
    指定辯護人  乙○
右列被告因偽造有價證券案件，經檢察官提起公訴 (八十九年度偵緝字第八四號)，
乙○判決如左：
    主  文
戊○○共同連續意圖供行使之用，而偽造有價證券，累犯，處有期徒刑年貳月。
如附表所示之偽造支票貳張均沒收。
    事  實
一、戊○○曾於民國八十六年三月二十五日因違反麻醉藥品管理條例案件，經乙○以
    八十六年易字第一八四七號判處有期徒刑六月，八十六年四月二十八日判決確定
    ，並於八十六年九月十五日易科罰金執行完畢，猶不知悔改。戊○○因積欠他人
    債務需支票週轉，於民國八十七年九月間某日，在臺北縣三重市○○○路金國戲
    院樓下，以新台幣（下同）五千元之價格，向綽號「阿堯」之不詳姓名成年男子
    購入偽造之支票二張（該支票為丙○○所有，於八十五年五月間，在臺北縣三重
    市○○街二十號三樓，因搬家不慎遺失十八張空白支票，付款人為世華聯合商業
    銀行三重分行，帳號為000000000號，戊○○所購得之支票上遭偽載發
    票人為蔡建龍，支票號碼ＪＱ0000000號，支票金額二萬元及ＪＱ000
    0000號，支票金額六萬元，二張支票均未載發票日）。戊○○即意圖供行使
    之用，並與綽號「阿堯」之成年男子基於概括之犯意聯絡，先於八十七年十月間
    某日，在臺北縣新莊市○○路大中原計程車賣場，持上開支票號碼ＪＱ0000
    000號、金額二萬元之支票，向丁○○詐稱該支票係渠配偶所有，並當場填載
    支票發票日期為八十七年十二月五日，完成支票應記載事項而偽造有價證券一張
    （支票上發票人之印鑑亦係偽造之蔡建龍印文，而非真正之支票所有人丙○○之
    印文）後，即將偽造之支票交予丁○○而行使之，用以清償前所積欠丁○○之債
    務六千元，丁○○不疑有他而交付一萬四千元，並免除戊○○先前所積欠之債務
    六千元。戊○○復基於上開行使偽造有價證券之概括犯意，於八十七年十月間某
    日，在不詳之處所，將上開相同付款人及帳號、支票號碼為ＪＱ0000000
    號、面額六萬元之支票一張，偽填支票發票日期為八十七年十二月三十日，完成
    偽造之支票一張，並持偽造之支票交予岳飛廣告社之甲○○而行使之，用以支付
    積欠甲○○之登報費用六萬元。
二、案經臺灣板橋地方法院檢察署檢察官自動檢舉偵查起訴。
    理  由
一、訊據被告戊○○坦承持上開支票二紙交付丁○○及甲○○等情，然矢口否認涉有
    偽造有價證券犯行，辯稱：伊沒有偽造之意思云云。惟查，上開被告所涉偽造有
    價證券犯行，業據被告於偵查中供明在卷，核與被害人丙○○、丁○○於偵查中
    及乙○審理時指訴之情節相符（見臺灣板橋地方法院檢察署八十八年度偵字第一
    ○六○八號偵查卷第五、十五、十六、二十五頁，及八十九年度偵緝字第八四號
    偵查卷第二十五、二十六頁，乙○八十九年四月十九日筆錄），並有如犯罪事實
    欄所列之支票二紙在卷足稽，且被告亦自白支票日期係渠所填載，是被告辯稱無
    偽造犯意，顯係卸責之詞，並不可採，綜上所述，本件事證明確，被告犯行堪以
    認定。
二、核被告所為，係犯刑法第二百零一條第一項之偽造有價證券罪，被告與綽號「阿
    堯」之成年男子，就上開偽造有價證券二張之犯行，有犯意之聯絡及行為之分擔
    ，均為共同正犯。被告偽造有價證券並持以行使，行使偽造有價證券之低度行為
    ，為偽造有價證券之高度行為所吸收不另論罪。又被告行使偽造有價證券而取得
    丁○○所交付之一萬四千元及免除債務，乃行使偽造有價證券之當然結果，亦不
    另論罪，公訴人認另涉有刑法第三百三十九條第二項之詐欺得利罪嫌，尚有誤會
    。被告先後二次偽造有價證券之所為，時間緊接，犯罪構成要件相同，顯係出於
    概括之犯意為之，為連續犯，應依刑法第五十六條之規定以一罪論，並加重其刑
    。又被告前有事實欄所載之犯罪、科刑及徒刑之執行情形，有台灣高等法院檢察
    署刑案紀錄簡覆表、台灣板橋地方法院檢察署刑案資料查註記錄表各一件在卷可
    稽，其於刑之執行完畢後五年內，再犯有期徒刑以上之刑之本罪，為累犯，應依
    法加重其刑，並與連續犯之加重遞加重之。爰審酌被告犯罪之動機、目的、手段
    ，犯罪所生之危害，及犯罪後之態度等一切情狀，量處如主文所示之刑，以資懲
    儆。
三、被告所偽造之發票人蔡建龍、付款人世華聯合商業銀行三重分行、發票日分別為
    八十七年十二月五日及八十七年十二月三十日、帳號000000000號、票
    號分別為ＪＱˍ0000000號及ＪＱˍ0000000號、金額分別為二萬
    元及六萬元之支票二張，雖已交付丁○○及甲○○，非其所有，惟係屬被告偽造
    之有價證券，應依刑法第二百零五條之規定沒收之。
據上論斷，應依刑事訴訟法第二百九十九條第一項前段，刑法第二十八條、第五十六
條、第二百零一條第一項、第四十七條、第二百零五條，罰金罰鍰提高標準條例第一
條前段，判決如主文。
本案經檢察官林宏松到庭執行職務
中      華      民      國    八十九    年      六      月     十五     日
                                      臺灣板橋地方法院刑事第一庭
                                          法  官   胡  堅  勤
右正本證明與原本無異。
如不服本判決，應於判決送達後十日內，向乙○提出上訴狀。
                                          書記官   劉  文  美
中      華      民      國    八十九    年      六      月     十六     日
附表：
    被告所偽造之發票人蔡建龍、付款人世華聯合商業銀行三重分行、發票日分別為
    八十七年十二月五日及八十七年十二月三十日、帳號000000000號、票
    號分別為ＪＱˍ0000000號及ＪＱˍ0000000號、金額分別為二萬
    元及六萬元之支票貳張。
附錄本案論罪法條：
刑法第二百零一條
意圖供行使之用，而偽造、變造公債票，公司股票或其他有價證券者，處三年以上十
年以下有期徒刑，得併三千元以下罰金。
行使偽造、變造之公債票、公司股票或其他有價證券或意圖供行使之用收集或交付於
人者，處一年以上七年以下有期徒刑，得併科三千元以下罰金。


司法院資訊處製作；財團法人民間司法改革基金會備份。
